【裁判字號】    90,易緝,113
【裁判日期】    900831
【裁判案由】    毒品危害防制條例
【裁判全文】
臺灣桃園地方法院刑事判決                          九十年度易緝字第一一三號
    公  訴  人  臺灣桃園地方法院檢察署檢察官
    被      告  甲○○
右列被告因違反毒品危害防制條例案件，經檢察官提起公訴（八十九年度毒偵字第六
二九四號），本院判決如左：
    主  文
甲○○施用第二級毒品，累犯，處有期徒刑伍月，如易科罰金，以參佰元折算壹日。
    事  實
一、甲○○於民國八十四年間，曾因違反麻醉藥品管理條例及藥事法等案件，分經本
    院判處有期徒刑十月及六月確定，嗣經本院定應執行刑有期徒刑一年三月，並於
    八十七年五月六日假釋期滿執行完畢，猶不知悔改，前因非法施用第二級毒品案
    件，經本院於八十七年十二月十四日，以八十七年毒聲字第三二七八號裁定送觀
    察、勒戒後，認無繼續施用毒品之傾向，由臺灣桃園地方法院檢察署檢察官於八
    十八年五月二十一日，以八十八年度偵緝字第四三七號為不起訴處分在案。復因
    施用第二級毒品案件，經本院於八十八年十二月二十五日，以八十八年毒聲字第
    七八○一號裁定送觀察、勒戒後，認有繼續施用毒品之傾向，再經臺灣桃園地方
    法院檢察署檢察官聲請本院於八十九年一月十七日，以八十九年度毒聲字第三五
    一號裁定送強制戒治，並於八十九年一月十九日，以八十八年度毒偵字第二二五
    九號起訴，經本院於八十九年三月十五日，以八十九年訴字第一九五號判處應執
    行有期徒刑一年確定，後經本院於八十九年五月三十日，以八十九年度毒聲字第
    三八二一號裁定停止戒治，交付保護管束。詎甲○○猶不知惕勵，竟基於施用第
    二級毒品之犯意，在保護管束期間內，於八十九年九月十四日採尿前回溯九十六
    小時內某時，在其位於桃園縣中壢市中堅里台貿十村二六號住處吸用安非他命乙
    次。嗣於八十九年九月十四日，臺灣桃園地方法院檢察署對甲○○報到執行保護
    管束時採尿送驗，結果安非他命類呈陽性反應，始悉上情。並經本院於八十九年
    十月二十五日，以八十九年度毒聲字第六七三九號裁定撤銷保護管束並令入戒治
    處所施以強制戒治。
二、案經臺灣桃園地方法院檢察署檢察官自動檢舉偵查起訴。
    理  由
一、訊據被告甲○○對右揭事實坦承不諱，並有台灣檢驗科技股份有限公司出具之濫
    用藥物尿液檢驗報告乙紙附卷可稽（附於偵查卷第六頁），是認被告上開自白應
    與事實相符。本件罪證明確，被告右揭施用毒品之犯行洵堪認定，應依法論科。
二、按行為後法律有變更者，適用裁判時之法律，刑法第二條第一項前段定有明文。
    查本件被告甲○○行為後，刑法第四十一條規定已於九十年一月四日修正，並自
    同年月十日起施行，該條文第一項修正後規定：「犯最重本刑為五年以下有期徒
    刑以下之罪，而受六個月以下有期徒刑或拘役之宣告，因身體、教育、職業、家
    庭之關係或其他正當事由，執行顯有困難者，得以一元以上三元以下折算一日，
    易科罰金。但確因不執行所宣告之刑，難收矯正之效或難以維持法秩序，不在此
    限。」「併合處罰之數罪，均有前項情形，其應執行之刑逾六月者，亦同。」；
    又同法施行法第三條之一亦同時修正規定為：「刑法第四十一條之規定，中華民
    國九十年一月四日刑法修正施行前已裁判確定之處罰，未執行或執行未完畢者，
    亦適用之。」「未諭知易科罰金之處罰者，亦同。」，並自同年月十二日起施行
    ，以之與修正前刑法第四十一條規定之內容相比較，對被告所犯之罪刑得易科罰
    金之結果均相同，惟依刑法第二條第一項前段規定，仍應適用裁判時即修正後刑
    法第四十一條第一項前段之規定，合先敘明。核被告所為，係犯毒品危害防制條
    例第十條第二項之施用第二級毒品罪。被告非法持有第二級毒品安非他命，進而
    施用，其持有之低度行為應被施用之高度行為所吸收，不另論其非法持有毒品之
    罪。查被告於八十四年間，曾因違反麻醉藥品管理條例及藥事法等案件，分經本
    院判處有期徒刑十月及六月確定，嗣經本院定應執行刑有期徒刑一年三月，並於
    八十七年五月六日假釋期滿執行完畢，此有台灣桃園地方法院檢察署刑案資料查
    註紀錄表及臺灣高等法院被告全國前案紀錄表各一份在卷可稽，其於有期徒刑執
    行完畢後，五年以內再犯本案最重本刑為有期徒刑以上之罪，為累犯，應依刑法
    第四十七條之規定遞加重其刑。次查被告前因非法施用第二級毒品案件，經本院
    於八十七年十二月十四日，以八十七年毒聲字第三二七八號裁定送觀察、勒戒後
    ，認無繼續施用毒品之傾向，由臺灣桃園地方法院檢察署檢察官於八十八年五月
    二十一日，以八十八年度偵緝字第四三七號為不起訴處分在案。復因施用第二級
毒品案件，經本院於八十八年十二月二十五日，以八十八年毒聲字第七八○一號
    裁定送觀察、勒戒後，認有繼續施用毒品之傾向，再經臺灣桃園地方法院檢察署
    檢察官聲請本院於八十九年一月十七日，以八十九年度毒聲字第三五一號裁定送
    強制戒治，後經本院於八十九年五月三十日，以八十九年度毒聲字第三八二一號
    裁定停止戒治，交付保護管束，有上開刑案資料查註紀錄表、被告全國前案紀錄
    表在卷可按，及上開檢察官處分書、本院裁定附卷足參（附於本院卷），其於五
    年內再犯毒品危害防制條例第十條第二項之罪，是依同條例第二十條第三項前段
    之規定，不待強制戒治期滿，逕予依法論科。爰審酌被告前因施用第二級毒品案
    件，經本院裁定送強制戒治，後經裁定停止戒治交付保護管束，仍不知悔改、警
    惕，猶繼續施用毒品，本不宜寬貸，惟此乃自戕行為及被告犯後坦承犯行，態度
    尚稱良好等一切情狀，量處如主文所示之刑，並諭知易科罰金之折算標準，以資
    懲儆。
據上論斷，應依刑事訴訟法第二百九十九條第一項前段，毒品危害防制條例第十條第
二項，刑法第二條第一項前段、第十一條前段、第四十七條、修正後第四十一條第一
項前段，罰金罰鍰提高標準條例第二條，判決如主文。
本案經檢察官黃錦秋到庭執行職務。
中      華      民      國    九十     年      八    月      三十一     日
                                     臺灣桃園地方法院刑事第二庭
                                         法  官     王美玲
右正本證明與原本無異。
如不服本判決，應於判決送達後十日內向本院提出上訴狀( 應附繕本 )，上訴於
臺灣高等法院。
                                         書記官     賴玉真
中      華      民      國    九十     年      九     月      四      日
附錄論罪法條：
毒品危害防制條例第十條第二項
施用第二級毒品者，處三年以下有期徒刑。


司法院資訊處製作；財團法人民間司法改革基金會備份。
